【裁判字號】    99,抗,1812
【裁判日期】    991130
【裁判案由】    假扣押
【裁判全文】
臺灣高等法院民事裁定                  99年度抗字第1812號
抗  告  人  張茂雄
上列抗告人因與相對人余勝國間假扣押事件，對於中華民國99年
11月5日臺灣臺北地方法院99年度全字第696號裁定提起抗告，本
院裁定如下：
    主  文
抗告駁回。
抗告訴訟費用由抗告人負擔。
    理  由
一、抗告人主張略以：民國99年7月30日相對人於清理其所有坐
    落臺北市○○街232之1號7樓空屋（下稱系爭房屋）時，忘
    記關閉廁所水龍頭，致連續3天淹水而漏水至伊所有同棟6樓
    房屋，造成伊之房屋主臥房、客廳、廁所及陽台全部淹水，
    裝潢傢俱全部損壞，整屋惡臭發霉無法居住，伊得依侵權行
    為法律關係，對相對人請求損害賠償。伊曾試圖聯絡相對人
    ，均未能如願，相對人於同年8月4日前來關閉水龍頭後即將
    手機關機，無法連絡，寄給相對人之信件亦遭退件。因相對
    人所有系爭房屋即將修繕完畢，且系爭房屋亦有銀行貸款，
    為恐相對人暗地出售，致伊之債權有日後不能強制執行或難
    以執行之虞。爰聲請准供擔保就相對人之財產在新台幣57萬
    8,050元之範圍內為假扣押云云。
二、按依民事訴訟法第522條第1項、第523條第1項、第526條第1
    項、第2項規定，債權人就金錢請求或得易為金錢請求之請
    求，欲保全強制執行者，得聲請假扣押；假扣押非有日後不
    能強制執行或甚難執行之虞者，不得為之；請求及假扣押之
    原因應釋明之；前項釋明如有不足，而債權人陳明願供擔保
    或法院認為適當者，法院得定相當之擔保，命供擔保後為假
    扣押。其中民事訴訟法第526條第2項規定，係92年2月7日修
    正公布。依修正後之規定，債權人聲請假扣押，應釋明其請
    求及假扣押之原因；須所為釋明如有不足，而債權人陳明願
    供擔保或法院認為適當者，始得定相當之擔保，命供擔保後
    為假扣押。若債權人就其請求及假扣押之原因未予釋明，法
    院尚不得命供擔保後為假扣押（最高法院94年度台抗字第66
    5號裁定參照）。
三、經查抗告人聲請對相對人之財產為假扣押，就所認相對人究
    竟有何日後不能強制執行或甚難執行之虞之假扣押原因，抗
    告意旨泛稱系爭空屋即將修繕完畢，為恐相對人暗地出售，
    致伊之債權有日後不能強制執行或難以執行之虞云云，並未
    能認已釋明假扣押之原因。相對人既未提出證據釋明其聲請
    假扣押之原因，雖其陳明願供擔保以代釋明，然與假扣押之
    要件並不相符，原法院裁定駁回其所為假扣押之聲請，並無
    不合。抗告意旨指摘原裁定不當，聲明廢棄，為無理由。
四、據上論結，本件抗告為無理由，依民事訴訟法第495條之1第
    1項、第449條第1項、第95條、第78條，裁定如主文。
中    華    民    國    99    年    11    月    30    日
                      民事第七庭
                        審判長法  官  許正順
                              法  官  蘇芹英
                              法  官  鄭威莉
正本係照原本作成。
不得再抗告。
中    華    民    國    99    年    12    月    1     日
                              書記官  李垂福

司法院資訊處製作；財團法人民間司法改革基金會備份。
